【裁判字號】    89,聲再,16
【裁判日期】    890301
【裁判案由】    偽造文書
【裁判全文】
臺灣高等法院臺南分院刑事裁定              八十九年度聲再字第一六號      Ｇ
      再審聲請人
      即自訴人    乙  ○  ○
      被      告  甲  ○  ○
右聲請人因自訴被告等偽造文書案件，對於本院中華民國八十八年八月十一日（八十
八年度上訴字第九五六號）及最高法院中華民國八十八年十二月二日（八十八年度台
上字第六九五六號）所為確定判決，聲請再審，本院裁定如左︰
      主      文
再審之聲請駁回。
      理      由
一、聲請意旨略以被告甲○○辯稱生產在即未能交付全數會款願還利息致檢察官為不
    起訴處分，聲請人不服具狀聲請再議，卻遭駁回，是原處分及其所憑民事判決有
    明顯錯誤、違背法令及枉徵裁判費，聲請人爰具狀抗告並聲請人為犯罪之被害人
    得提起自訴，自訴被告等人及承審兩造糾紛之司法官違法，又被告等人自第一審
    判決後已逾二十個月餘，迄未再給付分文，致積欠金額持續增加，自屬發現新事
    實或新證據得聲請再審；又被告等在前審審判時未依合會契約給付，辯稱無力交
    會款而止會並非倒會，乃原判決對給付會款契約之重要證據漏未審酌，徒以係債
    務不履行之民事糾紛，自有違誤，再被告三人於訴訟上之陳述歷次審判均未詳加
    調查審酌，遽予駁回聲請人之上訴，均有誤謬，爰依刑事訴訟法第四百二十二條
    第一、二、三項（應係款之誤）提起本件再審之聲請云云。
二、按自訴人為受判決人之不利益聲請再審者，以有刑事訴訟法第四百二十二條第一
    款之情形為限，同法第四百二十八條第一項但書定有明文。而同法第四百二十二
    條第一款得為再審理由者則以有同法第四百二十條第一款、第二款、第四款、第
    五款之情形者為限。該法第四百二十條第一項第一款規定原判決所憑之證物已證
    明其為偽造或變造者，第二款規定原判決所憑之證言、鑑定或通譯已證明其為虛
    偽者，非惟均須以經判決確定或其刑事訴訟不能開始或續行非因證據不足者為限
    外，亦須有相當證據足以證明其為虛偽，始屬相符，本件聲請理由所舉被告在偵
    查時為不實陳述致檢察官誤為不起訴處分與上舉規定並不相符，又同條項第四款
    規定須原判決所憑之通常法院或特別法院之裁判已經確定裁判變更者始可，聲請
    人亦未舉出原確定判決依憑何裁判及該裁判已經確定裁判變更之再審理由，再同
    條項第五款規定須參與原判決或前審判決或判決前所行調查之法官，或參與偵查
    或起訴之檢察官，因該案件犯職務上之罪已經證明者，或因該案件違法失職已受
    懲戒處分，足以影響原判決者，且須以經判決確定或其刑事訴訟不能開始或續行
    非因證據不足者為限，本件聲請人非惟不能證明參與原確定判決之法官及參與偵
    查或起訴之檢察官有犯何職務上之罪或因該案件違法失職情事，亦無舉出如何足
    以影響於原確定判決，綜上所述，聲請人據以聲請再審之理由，徒就其自訴案件
    已經檢察官就同一案件終結偵查，不得再行自訴，而經諭知不受理後提起上訴，
    復經原確定判決駁回其上訴，執以指摘原確定判決不當，揆之上開說明，自難認
    有再審理由。
三、據上論斷，應依刑事訴訟法第四百三十四條第一項，裁定如主文。
中    華    民    國      八十九      年      二      月      二十九    日
                                  臺灣高等法院臺南分院刑事第五庭
                                      審判長法官  楊    省    三
                                            法官  林    永    茂
                                            法官  蘇    重    信
右正本證明與原本無異。
如不服本裁定應於送達後五日內向本院提出抗告狀。
                                      法院書記官  李    珍    鳳
中    華    民    國      八十九      年      三      月      二        日


司法院資訊處製作；財團法人民間司法改革基金會備份。
